臺灣士林地方法院民事裁定　　　　　　　 96年度抗字第179號
再 抗　告 人　雅新實業股份有限公司
兼法定代理人　乙○○
再 抗　告 人　甲○○
共 同代理 人　蔡欽源律師
　　　　　　　葉建廷律師
上列再抗告人因與相對人國泰世華商業銀行股份有限公司間本票
裁定事件，對於中華民國96年8 月15日本院合議庭所為裁定（96
年度抗字第179 號），提起再抗告，本院裁定如下：
　　主    文
再抗告駁回。
再抗告程序費用新臺幣壹仟元由再抗告人負擔。
　　理    由
一、按對於抗告法院之裁定再為抗告，僅得以其適用法規顯有錯
    誤為理由，並經原法院之許可為限。此項許可，以原裁定所
    涉及之法律見解具有原則上之重要性者為限，非訟事件法第
    45條第3 項、第4 項定有明文。所謂「適用法規顯有錯誤」
    ，係指原第二審裁判就其所確定之事實適用法規顯有錯誤而
    言。又所謂「原則上之重要性」，係指該訴訟事件所涉及之
    法律問題意義重大，而有加以闡釋之必要者而言。
二、本件再抗告意旨略以：再抗告人雅新實業股份有限公司（下
    稱「雅新公司」）業於民國96年5 月24日向鈞院聲請重整並
    提起緊急處分之聲請，嗣經鈞院於同年5 月28日以96年度司
    字第118 號民事裁定准許緊急處分在案，惟鈞院竟於96 年5
    月31日以系爭本票裁定准予對再抗告人強制執行，此將妨礙
    雅新公司之重建更生，顯違緊急處分意旨，並違反公司法第
    287 條第1 項第4 款之規定，抗告法院未就此加以論述，逕
    以票據法第123 條之規定維持原裁定，自屬適用法規顯有錯
    誤；又原裁定所涉法律問題關乎雅新公司重整程序之進行及
    緊急處分之效力，其意義重大且具有原則上之重要性，實應
    許可提起再抗告等語，並聲明：(一)原裁定廢棄。(二)相對人在
    第一審之聲請駁回。
三、惟查：
  (一)雅新公司雖已向本院聲請重整，並經本院以96年度司字第11
    8 號民事裁定准予緊急處分在案，惟該緊急處分裁定雅新公
    司之債權人對於雅新公司之債權不得行使（包括抵銷及提示
    票據等），係限於自該裁定黏貼本院牌示處之日起90日內（
    參該緊急處分裁定主文第1 項），而該緊急處分係於96年6
    月5 日黏貼於本院牌示處，是相對人係早於96年2 月9 日即
    已提示系爭本票，本不在該緊急處分裁定限制之列。況該緊
    急處分裁定並未限制或禁止雅新公司之債權人對雅新公司以
    訴訟或非訟程序取得執行名義，而本票裁定僅屬執行名義之
    取得，尚與強制執行程序有間。是再抗告人此部分之抗辯，
    要無可採。
  (二)次按法院為公司重整裁定前，依公司法第287 條第1 項第3
    款就公司履行債務及對公司行使債權為限制處分，同條第4
    款就公司破產、和解或強制執行程序之停止，旨在維持公司
    現狀，故解釋上應認為僅係限制公司為現實給付，且係指在
    訴訟外由公司為現實給付行為以履行債務，不包括債權人以
    訴訟或非訟方式訴請法院裁判公司履行債務在內（最高法院
    94年臺抗字第284 號裁定意旨參照）。本院並據此法律見解
    ，以上開緊急處分裁定既未限制或禁止再抗告人雅新公司之
    債權人對再抗告人以訴訟或非訟程序取得執行名義，而相對
    人聲請本票裁定僅係為取得執行名義，與強制執行程序尚屬
    有間，因認前審裁定於法無誤，而駁回再抗告人之抗告，尚
    無不合，亦無適用法規顯有錯誤之可言。再抗告人竟無視上
    開裁定所附之理由，而謂本院原裁定就此未置一詞，執此指
    摘原裁定適用法規顯有錯誤，並因該錯誤涉及具有原則上重
    要性之法律見解亟待闡釋之必要云云，亦無可採。
四、綜上所述，再抗告人所執上開再抗告之理由，要與原裁定適
    用法規是否顯有錯誤無涉，亦未涉及有原則上重要性之法律
    上見解，並無進一步加以闡釋之必要，其執此再為抗告，不
    合於非訟事件法第45條第3 項、第4 項之規定，應予駁回。
中　　華　　民　　國　　96　　年　　10　　月　　24　　日
                  民事第二庭  審判長法官  俞慧君
                              法      官  王本源
                              法      官  張國勳
以上正本證明與原本無異。
如不服本裁定，僅得於收受本裁定正本送達後10日內，以適用法
規顯有錯誤為理由，向本院提出再抗告狀，（須附繕本一份及繳
納再抗告裁判費新臺幣1,000 元），經本院許可後始可再抗告。
中　　華　　民　　國　　96　　年　　10　　月　　25　　日
                              書記官　周玉惠
